【裁判字號】    97,訴,785
【裁判日期】    971121
【裁判案由】    侵權行為損害賠償
【裁判全文】
臺灣士林地方法院民事判決           97年度訴字第785號
原      告  甲○○
被      告  乙○○
上列當事人間請求損害賠償事件，本院於民國97年11月7 日言詞
辯論終結，判決如下：
    主      文
被告應給付原告新臺幣壹佰捌拾壹萬零陸佰元及自民國八十九年
一月一日起至清償日止，按週年利率百分之五計算之利息。
訴訟費用貳萬壹仟陸佰壹拾捌元由被告負擔。
本判決於原告以新臺幣陸拾壹萬元供擔保後，得假執行。
    事實及理由
一、按訴狀送達後，原告不得將原訴變更或追加他訴，但擴張或
    減縮應受判決事項之聲明者，不在此限，民事訴訟法第255
    條第1 項第3 款定有明文。本件原告起訴時聲明「被告應給
    付原告新臺幣（下同）181 萬5,600 元，及自民國88年10月
    18日起至清償日止，按週年利率5 ％計算之利息」。嗣於訴
    訟進行中，變更聲明為「被告應給付原告181 萬600 元，及
    自89年1 月1 日起至清償日止，按週年利率5 ％計算之利息
    」，核屬減縮應受判決事項之聲明，揆諸首揭規定，自應准
    許。
二、原告起訴主張：被告於88年10月間，明知其無任何向公家機
    關標取廢棄車之計劃，竟向原告佯稱欲標取嘉義縣警察局之
    廢棄車處理標案，待日後將標得之廢棄車整理出售，將可獲
    豐厚之利潤，而邀同原告入股，致原告陷於錯誤，誤信被告
    確有投資之計畫，而允諾出資43萬元入股，並先後於同年11
    月10日、同年11月25日分別交付現金20萬元、13萬元、10萬
    元予被告。嗣於同年11月間，被告復向原告佯稱前述嘉義縣
    警察局廢棄車處理之標案，因另須整地及添購鋼筋材料、貨
    櫃等設備，須由股東增資挹注，致原告因而陷於錯誤，誤認
    該標案確有增資之必要，而允諾增加出資，並於當月間某日
    再交付現金7 萬5,000 元予被告。後於88年12月初，被告明
    知其並無清償借款之意願及能力，亦知悉其所持有之16張支
    票均屬票據信用不佳、無法兌現之票據，竟向原告佯稱該等
    票據均係其出售廢棄車所收取之客票，信用良好，持以向原
    告調借現金，致原告陷於錯誤，誤認該等支票均可兌現無虞
    ，而自行持該等支票向他人調取現金，並將調得之現金130
    萬5,600 元均轉借予被告，原告因遲未見有標案利潤分紅，
    且前開16張支票屆期均遭退票，且向被告催討均無所獲，始
    知受騙，爰依侵權行為之法律關係請求被告賠償其所受損害
    等語。並聲明：(一)被告應給付原告181 萬600 元及自89年1
    月1 日起至清償日止，按週年利率5 ％計算之利息。(二)願供
    擔保請准宣告假執行。
二、被告對於原告主張之前開事實並不爭執，僅以其現仍在監服
    刑，無法立即償還原告，需待其刑期執行完畢方能償還等語
    資為抗辯。
三、原告主張受被告詐欺，前後共交付181 萬600 元予被告之事
    實，為被告所不爭，並有臺灣高等法院97年度上易字第413
    號刑事判決1 件在卷可稽，且經本院調閱前開刑事卷宗核閱
    無訛，自堪信為真實。至被告雖辯稱需待其刑期執行完畢方
    能償還乙節，惟按金錢之債乃屬種類之債，債務人本不得以
    現欠缺資力，作為拒絕或延緩其履行責任之理由，是前開所
    辯，尚不足採。從而，原告基於民法第184 條第1 項規定，
    請求被告給付181 萬600 元及自89年1 月1 日起至清償日止
    ，按週年利率5％計算之利息，為有理由，應予准許。
四、本件原告陳明願供擔保，聲請宣告假執行，經核於法要無不
    合，爰酌定相當擔保金額准許之。
五、本院依職權定本件訴訟費用額為21,618元（第一審裁判費19
    ,018 元 、提解費2,600 元），應由被告負擔。
六、訴訟費用負擔之依據：民事訴訟法第78條、第87條第1項。
中    華    民    國    97    年    11    月    21    日
                  民事第一庭  法  官  藍雅清
以上正本證明與原本無異。
如對本判決上訴，應於判決送達後20日內向本院提出上訴狀。
中    華    民    國    97    年    11    月    24    日
                              書記官  蘇意絜


司法院資訊處製作；財團法人民間司法改革基金會備份。
